【裁判字號】    99,訴,530
【裁判日期】    990331
【裁判案由】    毒品危害防制條例
【裁判全文】
臺灣板橋地方法院刑事判決               99年度訴字第530號
公  訴  人  臺灣板橋地方法院檢察署檢察官
被      告  甲○○
上列被告因違反毒品危害防制條例案件，經檢察官提起公訴（99
年度毒偵字第157 號），本院合議庭以裁定進行簡式審判程序，
判決如下：
    主  文
甲○○施用第一級毒品，累犯，處有期徒刑拾月；扣案海洛因壹
包（驗餘淨重零點壹零壹貳公克）沒收銷燬之。又施用第二級毒
品，累犯，處有期徒刑肆月。上開有期徒刑部分應執行有期徒刑
壹年。
    事  實
一、甲○○前因施用毒品案件，經本院以94年度毒聲字第678 號
    裁定將其送往勒戒處所觀察、勒戒後，認有繼續施用毒品之
    傾向，再經本院以94年度毒聲字第2567號裁定令入戒治處所
    施以強制戒治，而於民國95年9 月12日強制戒治執行完畢釋
    放，由臺灣板橋地方法院檢察署檢察官以95年度戒毒偵字第
    404 號為不起訴處分確定；甲○○於上開強制戒治執行完畢
    後5 年內，復有施用第一級毒品之行為，經本院以96年訴字
    第1219號判處有期徒刑8 月確定；又因施用第一級毒品案件
    ，經本院以96年訴字第1887號判處有期徒刑10月，減為有期
    徒刑5 月確定；再因施用第一級毒品案件，經臺灣桃園地方
    法院以97年審訴字第899 號判處有期徒刑6 月又15日確定；
    上開宣告之有期徒刑8 月嗣經法院裁定減刑，並與前開宣告
    之有期徒刑5 月、有期徒刑6 月又15日定其應執行有期徒刑
    1 年1 月確定；甲○○復因施用第一級毒品案件，經本院以
    97年訴字第735 號判處有期徒刑9 月確定，經與前揭應執行
    之有期徒刑1 年1 月接續執行，而於98年6 月10日縮短刑期
    假釋出監，並於98年8 月19日縮刑期滿未經撤銷假釋，上開
    有期徒刑以已執行論。詎甲○○仍不知悔改，明知海洛因及
    甲基安非他命分別為毒品危害防制條例第2 條第2 項第1 款
    、第2 款所規定之第一級毒品及第二級毒品，竟基於施用第
    一級毒品海洛因之犯意，於98年12月14日晚間某時，在其位
    於臺北縣三重市○○街401 號3 樓住處內，以將海洛因加水
    稀釋後再以針筒注射入體內之方式，施用第一級毒品海洛因
    （該注射針筒業經丟棄而滅失）；繼之另基於施用第二級毒
    品甲基安非他命之犯意，亦在其上址住處，以將甲基安非他
    命置於吸食器內加熱燒烤吸食其煙霧之方式，施用第二級毒
    品甲基安非他命（該吸食器亦經丟棄而滅失）；嗣於98年12
    月15日晚間9 時許，在臺北縣三重市○○街409 號前為警查
    獲，並扣得甲○○所有之海洛因1 包（驗餘淨重0.1012公克
    ）。
二、案經臺北縣政府警察局中和第一分局報請臺灣板橋地方法院
    檢察署檢察官偵查起訴。
    理  由
一、上揭事實，業據被告甲○○於本院審理時坦白承認；且被告
    本件為警查獲後所採集之尿液，經送請臺灣檢驗科技股份有
    限公司以酵素免疫分析法初步檢驗、氣相層析質譜儀法確認
    檢驗之檢驗結果，確呈海洛因代謝物嗎啡、可待因及甲基安
    非他命陽性反應，有該檢驗機構出具之濫用藥物檢驗報告1
    紙附卷可稽；而被告為警查獲時所扣得之白色粉末1 包（驗
    餘淨重0.1012公克），經送請交通部民用航空局航空醫務中
    心以氣相層析質譜儀分析法鑑定之結果，確含第一級毒品海
    洛因成分，此亦有該中心98年12月25日航藥鑑字第0986585
    號毒品鑑定書1 紙在卷可憑，足認被告上開自白，核與事實
    相符。又被告前因施用毒品案件，經本院以94年度毒聲字第
    678 號裁定將其送往勒戒處所觀察、勒戒後，認有繼續施用
    毒品之傾向，再經本院以94年度毒聲字第2567號裁定令入戒
    治處所施以強制戒治，而於95年9 月12日強制戒治執行完畢
    釋放，由臺灣板橋地方法院檢察署檢察官以95年度戒毒偵字
    第404 號為不起訴處分確定；被告於上開強制戒治執行完畢
    後5 年內，復有施用第一級毒品之行為，經本院以96年訴字
    第1219號判處有期徒刑8 月確定；又因施用第一級毒品案件
    ，經本院以96年訴字第1887號判處有期徒刑10月，減為有期
    徒刑5 月確定；再因施用第一級毒品案件，經臺灣桃園地方
    法院以97年審訴字第899 號判處有期徒刑6 月又15日確定；
    另因施用第一級毒品案件，經本院以97年訴字第735 號判處
    有期徒刑9 月確定（上開有期徒刑均已執行完畢），此亦有
    臺灣高等法院被告前案紀錄表1 份在卷可憑；本件事證明確
    ，被告施用毒品犯行，堪以認定。
二、按海洛因及甲基安非他命分別為毒品危害防制條例第2 條第
    2 項第1 款、第2 款所規定之第一級毒品及第二級毒品。核
    被告施用海洛因之行為，係犯毒品危害防制條例第10條第1
    項之施用第一級毒品罪，其施用甲基安非他命之行為，係犯
    毒品危害防制條例第10條第2 項之施用第二級毒品罪；其施
    用前後持有第一級毒品海洛因、第二級毒品甲基安非他命之
    低度行為，應為其施用之高度行為所吸收，均不另論罪。被
    告所犯上開二罪，犯意各別，罪名互異，應予分論併罰。又
    被告有如事實欄第1 項所載之犯罪科刑及執行紀錄，有臺灣
    高等法院被告前案紀錄表在卷可參，其於受有期徒刑之執行
    完畢後，5 年內故意再犯本件有期徒刑以上之罪，為累犯，
    應依刑法第47條第1 項規定加重其刑。爰審酌被告前已因施
    用毒品而受不起訴處分之寬典，並多次經法院論罪科刑執行
    完畢，猶不知悔悟而再犯本件之罪，顯見其自制力薄弱，惟
    其施用毒品僅屬自殘行為，對於他人之法益尚無直接之侵害
    ，及其犯後坦承犯行，態度尚稱良好等一切情狀，量處如主
    文所示之刑，並定其應執行之刑。扣案海洛因1 包（驗餘淨
    重0.1012公克），係被告本件施用毒品犯行所查獲之第一級
    毒品，應依毒品危害防制條例第18條第1 項前段規定沒收銷
    燬之。
據上論斷，應依刑事訴訟法第273 條之1 第1 項、第299 條第1
項前段，毒品危害防制條例第10條第1 項、第2 項、第18條第1
項前段，刑法第11條前段、第47條第1 項、第51條第5 款，判決
如主文。
本案經檢察官黃彥琿到庭執行職務
中    華    民    國    99    年     3    月    31    日
                刑事第十一庭  法  官  劉景宜
上列正本證明與原本無異。
如不服本判決，應於判決送達後10日內敘明上訴理由，向本院提
出上訴狀 (應附繕本) ，上訴於臺灣高等法院。其未敘述上訴理
由者，應於上訴期間屆滿後20日內向本院補提理由書「切勿逕送
上級法院」。
                              書記官  謝秀青
中    華    民    國    99    年    4     月    6     日
附錄本案論罪科刑法條全文：
毒品危害防制條例第10條第1項、第2項
毒品危害防制條例第10條
施用第一級毒品者，處 6 月以上 5 年以下有期徒刑。
施用第二級毒品者，處 3 年以下有期徒刑。

司法院資訊處製作；財團法人民間司法改革基金會備份。
